臺灣臺北地方法院民事裁定
111年度司監宣字第31號
聲  請  人  何永芬  
受監護人    何映平  
關  係  人  王星剛  
上列聲請人聲請為受監護宣告人選任特別代理人事件，本院裁定
如下
    主  文
選任王星剛（男、民國00年0月00日生、身分證統一編號：Z0000
00000號）為受監護宣告人何映平（男、民國00年00月0日生、身
分證統一編號：Z000000000號）辦理被繼承人周安祺遺產繼承相
關事宜之特別代理人。
聲請程序費用新臺幣壹仟元由受監護宣告人負擔。
    理  由
一、本件聲請意旨略以：聲請人為受監護宣告人之姐，而聲請人
    之母周安祺即受監護宣告人之母死亡，遺有財產，受監護宣
    告人欲辦理被繼承人之遺產繼承，然受監護宣告人之法定代
    理人即聲請人亦為繼承人，有法律上之利害衝突，爰聲請選
    任關係人王星剛為受監護宣告人辦理被繼承人遺產繼承相關
    事宜之特別代理人等語，並提出戶籍謄本、繼承系統表、親
    屬系統表影本等為證。
二、按監護人之行為與受監護人之利益相反或依法不得代理時，
    法院得因監護人、受監護人、主管機關、社會福利機構或其
    他利害關係人之聲請或依職權，為受監護人選任特別代理人
    ，民法第1098條第2 項定有明文；前開規定依民法第1113條
    規定，準用於成年人之監護。
三、經查，聲請人主張之前開事實，業據其提出上開書證為證，
    而受監護宣告人前經本院以105年度監宣字第664號選定聲請
    人為受監護宣告人之監護人，亦有民事裁定及戶籍謄本附卷
    可稽，堪信為真正。聲請人既為受監護宣告人之法定代理人
    ，2人亦同為被繼承人之繼承人，關於被繼承人之遺產繼承
    事宜，如擔任受監護宣告人之法定代理人，顯然利益衝突，
    聲請人依法不得代理受監護宣告人，聲請人聲請為該等事宜
    為受監護宣告人選任特別代理人，自屬有據。又據聲請人所
    提出之遺產分割協議書，被繼承人之遺產依照財政部北區國
    稅局遺產稅免稅證明書總額新臺幣（下同）2,021,083元，
    由受監護宣告人分得1,010,542元，此有聲請人陳報狀附卷
    可稽，是受監護宣告人之應繼分獲有保障，復參以之非被繼
    承人遺產繼承事件之利害關係人，應能適時維護受監護宣告
    人之權益，其亦有意願擔任特別代理人，查無不適或不宜擔
    任受監護宣告人代理人之消極原因，認由之擔任受監護宣告
    人於被繼承人遺產繼承事件中之特別代理人，並無不當。是
    本件聲請為有理由，應予准許。
四、依家事事件法第164條第2項之規定，裁定如主文。
五、如不服本裁定，應於裁定送達後10日內，以書狀向本院提出
    抗告狀，並繳納抗告費新臺幣1,000元。
中　　華　　民　　國　　111 　年　　12　　月　　12　　日
                  家事法庭  司法事務官  黃正諭